臺灣高等法院刑事裁定　　　　　　　　　100年度抗字第968號
抗　告　人
即　被　告　鍾仕綺
上列抗告人因傷害致死罪案件，不服臺灣新竹地方法院中華民國
一百年八月三日延長羈押裁定（一百年度訴字第二四號），提起
抗告，本院裁定如下：
    主  文
抗告駁回。
    理  由
一、本件抗告意旨略以：原審初以「有逃亡及串證之虞」將伊羈
    押，此次延押變更為「有反覆實施同一犯罪之虞」，足見原
    羈押原因已消滅，且本案相關證人均已到庭進行交互詰問完
    畢，並辯論終結，定期宣判，實已無羈押之原因，應撤銷羈
    押。再者，本案被告有二十餘人，原審為何以共犯何駿逸、
    彭俊源在逃，獨認伊有逃亡之虞？原審以共犯中有人未到案
    ，而認伊有逃亡之虞，並不足取，有危害人權之虞。綜上，
    原審之延長羈押裁定顯有違法及不當，懇請鈞院撤銷原裁定
    ，另為適法之裁定云云。
二、按有繼續羈押之必要者，得於期間未滿前，經法院依第一百
    零一條或一百零一條之一之規定訊問被告後，以裁定延長之
    ，刑事訴訟法第一百零八條第一項但書定有明文。次按所謂
    羈押必要性，除有刑事訴訟法第一百十四條各款所列情形之
    一不得駁回者外，係由法院就具體個案，在不違背通常生活
    經驗之定則或論理法則之情形下，依職權審酌認定。而刑事
    訴訟法第一百零一條之一所定之「預防性」羈押，係因考慮
    該條所列各款犯罪，一般而言，對於他人生命、身體、財產
    有重大之侵害，對社會治安破壞甚鉅，而其犯罪性質，從實
    證之經驗而言，犯罪行為人大多有一而再、再而三反覆為之
    傾向，故為避免此種犯罪型態之犯罪行為人，在同一社會環
    境條件下，再次興起犯罪之意念而再為同一之犯罪，因此透
    過拘束其身體自由之方式避免再犯。是法院依該條規定決定
    是否應予羈押時，並不須有積極證據，足認其確實準備或預
    備再為同一之犯罪，僅須由其犯罪之歷程觀察，其於某種條
    件下已經多次犯下該條所列之罪行，而該某種條件，現猶存
    在於被告本身或其前犯罪之外在條件無明顯之改變，足使通
    常有理性之人相信被告再為同種類犯罪之蓋然性甚高，即得
    以認定有反覆實施該條犯罪之虞。至所謂羈押之必要與否，
    應按訴訟進行程度，及其他一切情事，由法院斟酌認定（最
    高法院二十九年抗字第五七號判例參照），以及一訴訟進行
    程度、犯罪性質、犯罪時之情狀及其他一切情事，審慎斟酌
    有無上開保全或預防目的，依職權妥適裁量，俾能兼顧國家
    刑事追訴、刑罰權之順暢執行及人權保障。如就客觀情事觀
    察，法院羈押或延長羈押之裁定在目的與手段間之衡量，並
    無明顯違反比例原則情形，即無違法或不當可言。
三、經查：本件抗告人即被告鍾仕綺因傷害致死等案件，經檢察
    官提起公訴，原審於訊問被告後，認被告所涉之恐嚇取財罪
    、妨害自由罪、侵害屍體罪、詐欺取財罪、傷害罪，犯罪嫌
    疑重大，且有事實足認有逃亡、勾串共犯或證人之虞，非予
    以羈押，顯難進行審判及執行，而有羈押必要，故裁定自一
    百年一月十七日起執行羈押，並禁止接見通信，又於同年四
    月十七日、六月十七日分別延長羈押二月，並禁止接見通信
    。嗣於上開羈押期間屆滿前，再經原審訊問被告並核閱卷證
    暨審酌檢察官及辯護人之意見後，認其前揭犯罪嫌疑重大，
    且自九十七年十二月十六日起至九十九年九月二十日止，涉
    犯多起妨害自由、恐嚇危害安全及恐嚇取財之犯行，有本院
    前案紀錄表在卷可參，有事實足認有「反覆實施同一犯罪」
    之虞，又被告前於八十六年五月十五日、八十七年十一月二
    十四日均有通緝之紀錄，有本院通緝紀錄表在卷可按，且共
    犯何駿逸（原名：何宗洋）、彭俊源（原名：彭康駿）經檢
    察官起訴之犯行次數遠低於被告，尚因畏罪逃亡藏匿而經原
    審通緝中，自有事實足認被告有逃亡之虞，非予以羈押，顯
    難進行審判及執行，而有羈押必要，故依刑事訴訟法第一百
    零一條第一項第一款、同法第一百零條之一第一項第三款、
    第四款、第八款等規定，裁定自一百年八月十七日起延長羈
    押期間二月等情，均屬適法之職權裁量行使，經核尚無不合
    。被告抗告意旨雖指稱原審初以被告有逃亡及串證之虞將伊
    羈押，此次延押變更以有反覆實施同一犯罪之虞，足見原羈
    押原因已消滅云云，惟觀諸原裁定理由所載，原審認被告前
    有逃亡經通緝之紀錄，並有共犯在逃，有事實足認有逃亡之
    虞，其先前羈押原因仍然存在，是抗告人此部分所指，容有
    誤會，委無可採。又被告抗告意旨指稱本案證人均已到庭進
    行交互詰問完畢，並辯論終結，定期宣判，已無羈押之原因
    ，應撤銷羈押云云，然此等尚不足據以認定被告之前揭羈押
    原因已消滅。至被告抗告意旨另指稱原審以共犯中有人未到
    案，而認伊有逃亡之虞，並不足取，有危害人權之虞云云，
    惟原裁定係以被告前有多次逃亡遭通緝之紀錄，且被告經檢
    察官起訴之犯行次數較在逃共犯為多等事實，而認被告有逃
    亡之虞，原審此部分認定，尚無違反經驗法則、論理法則及
    比例原則，是抗告人執此指摘原裁定，殊難憑採。綜上，抗
    告人猶執前詞提起抗告，指摘原裁定不當，均無理由，應予
    駁回。
據上論斷，應依刑事訴訟法第四百十二條，裁定如主文。
中    華    民    國   100    年    9     月    1     日
                  刑事第二庭審判長法  官  洪光燦
                                  法  官  林恆吉
                                  法  官  宋明蒼
以上正本證明與原本無異。
不得再抗告。
                                  書記官  陳紀語
中    華    民    國   100    年    9     月    1     日